【裁判字號】    98,上易,573
【裁判日期】    980805
【裁判案由】    竊盜
【裁判全文】
臺灣高等法院高雄分院刑事判決         98年度上易字第573號
    上  訴  人
    即  被  告  乙○○
上列上訴人因竊盜案件，不服臺灣屏東地方法院98年度易字第14
8 號中華民國98年5 月27日第一審判決（起訴案號：臺灣屏東地
方法院檢察署98年度偵字第868 號），提起上訴，本院判決如下
：
    主  文
上訴駁回。
    理  由
一、按上訴書狀應敘述具體理由；上訴書狀未敘述上訴理由者，
    應於上訴期間屆滿後20日內補提理由書於原審法院，刑事訴
    訟法第361條第2項、第3項前段定有明文。 而第二審法院認
    為上訴書狀未敘述理由，應以判決駁回之。但其情形可以補
    正而未經原審法院命其補正者，審判長應定期間先命補正，
    此觀同法第367條規定甚明。又所謂具體理由， 必係依據卷
    內既有訴訟資料或提出新事證，指摘或表明第一審判決有何
    採證認事、用法或量刑等足以影響判決本旨之不當或違法，
    而構成應予撤銷之具體事由，始克當之（例如：依憑證據法
    則具體指出所採證據何以不具證據能力，或依憑卷證資料，
    明確指出所為證據證明力之判斷如何違背經驗、論理法則）
    ；倘僅泛言原判決認定事實錯誤、違背法令、量刑失之過重
    或輕縱，而未依上揭意旨指出具體事由，或形式上雖已指出
    具體事由，然該事由縱使屬實，亦不足以認為原判決有何不
    當或違法者（例如：對不具有調查必要性之證據，法院未依
    聲請調查亦未說明理由，或援用證據不當，但除去該證據仍
    應為同一事實之認定），皆難謂係具體理由（最高法院97年
    度台上字第892號判決意旨參照）。
二、被告乙○○上訴意旨略以：被告乙○○經檢察官傳喚偵查，
    竟不容被告分辯，即諭知聲請羈押作為取供手段，一週後提
    訊被告偵查時，以坦承犯行作為交保、責付之條件，被告為
    獲自由，只好配合，事實上，被告對於陳金池竊盜及銷贓行
    為，完全不知情，絕無把風之事，指摘原判決不當云云。經
    查：本件被告乙○○於偵查中並未到庭應訊，原審時亦傳訊
    未到，經原審通緝，於98年5 月18日緝獲，於當日之訊問筆
    錄矢口否認有共犯竊盜罪，但於98年5 月14日之準備程序則
    坦承犯行，且被告乙○○於警詢時亦坦承負責在車上把風，
    原判決以被告乙○○、陳金池共同犯踰越安全設備竊盜之事
    實，業據被告乙○○於警詢、本院中及陳金池於警詢、偵查
    、本院審理時坦承不諱，核與證人即被害人甲○○於警訊中
    證述之情節相符，並有案發地點現場照片4 張在卷足憑，被
    告乙○○之自白與事實相符，渠等竊盜犯行之事證明確，遂
    以簡式審判程序審理。原判決並審酌該被告之品行、生活狀
    況、智識程度、犯罪之動機、目的、犯罪所生之危害、被告
    為累犯、犯後態度等一切情狀之後，量處有期徒刑8 月。均
    已詳敘其所憑證據、認定理由及量刑依據。從形式上觀察，
    原判決並無認定事實錯誤、量刑瑕疵或違背法令之情形。被
    告上訴理由，非但空泛無據，且未指摘原判決關於認定事實
    、適用法律及量刑等項，有何具體違法或不當。揆諸上開說
    明，顯然置原判決已經明白論斷審酌、說明之事項於不顧，
    意在拖延訴訟，自形式上觀察，核非足以動搖原判決之具體
    理由，依照上揭說明，應認其上訴為不合法律上之程式，予
    以駁回，並不經言詞辯論為之。
三、據上論斷，應依刑事訴訟法第367 條前段、第372 條，判決
    如主文。
中    華    民    國    98    年    8     月    5     日
                  刑事第二庭    審判長法  官  林正雄
                                      法  官  陳啟造
                                      法  官  黃壽燕
以上正本證明與原本無異。
不得上訴。
中    華    民    國    98    年    8     月    5     日
                                      書記官  梁雅華


司法院資訊處製作；財團法人民間司法改革基金會備份。
